【裁判字號】    97,上易,2102
【裁判日期】    970926
【裁判案由】    毒品危害防制條例
【裁判全文】
臺灣高等法院刑事判決                97年度上易字第2102號
上  訴  人
即  被  告  乙○○
                      樓
上列上訴人因毒品危害防制條例案件，不服臺灣桃園地方法院97
年度易字第327號，中華民國97年7月8日第一審判決（聲請簡易
判決處刑案號：臺灣桃園地方法院檢察署96年度偵字第30812號
），提起上訴，本院判決如下：
    主  文
上訴駁回。
    事  實
一、乙○○於民國95年間因妨害風化案件，經原審法院以95年度
    桃簡字第1947號判處有期徒刑5月確定，於96年3月1日易科
    罰金執行完畢。詎猶不知惕勵，明知愷他命（Ketamine，又
    稱K他命）係管制之第三級毒品，不得非法轉讓，竟各基於
    轉讓第三級毒品之犯意，於96年12月15日起至96年12月20日
    止，先後3次，均在桃園縣桃園巿桃園縣政府附近甲○○○
    ○○○○，以每次1至2公克之量，分別無償提供其所有之第
    三級毒品愷他命予真實姓名、年籍均不詳，綽號「安安B 」
    之成年女子（下稱「安安B」）施用，而「安安B」則均係撥
    打乙○○所使用之門號0000000000行動電話，與乙○○聯絡
    交付第三級毒品愷他命之事宜。嗣於96年12月26日凌晨5時3
    0分，乙○○為警在桃園縣桃園巿文中路與國信街口查獲，
    並扣得其所有如附表所示之第三級毒品愷他命，及其所有供
    其犯本件轉讓第三級毒品罪所用之行動電話1支（含白永豪
    所有之SIM卡1張，門號0000000000）。
二、案經桃園縣政府警察局桃園分局報請臺灣桃園地方法院檢察
    署檢察官偵查後聲請以簡易判決處刑。原審認有刑事訴訟法
    第451條之1第4項但書第4款之情形，改行通常訴訟程序。被
    告於原審準備程序，就被訴事實為有罪之陳述，經原審告知
    簡式審判程序意旨，並聽取公訴人及被告、選任辯護人之意
    見後，原審裁定依簡式審判程序審理。
    理  由
一、證據能力：被告對後引證據之證據能力，均不爭執（本院卷
    第21頁、第27頁反面），且觀其製作取得情形，亦無違法或
    不當之處，依刑事訴訟法第159條之5規定，均有證據能力，
    合先敘明。
二、訊據上訴人即被告固不諱言轉讓k他命之事，惟否認轉讓三
    次，辯稱：僅轉讓二次等語，經查：
（一）有關被告於上開時、地轉讓三次k他命等情，業據被告於
      偵訊、原審坦白承認（偵卷第43頁，原審卷第20頁），且
      有檢察官勘驗被告行動電話簡訊內容之勘驗筆錄、查獲現
      場照片、「安安B」傳送簡訊予被告之簡訊內容照片附卷
      可稽（偵卷第52頁、第25頁、第27至30頁），及被告所有
      如附表所示之第三級毒品愷他命、其所有供其犯本件轉讓
      第三級毒品罪所用之行動電話1支（含非其所有之SIM卡1
      張，門號0000000000）扣案可證。而扣案如附表所示之物
      ，分別送請內政部警政署刑事警察局、行政院衛生署管制
      藥品管理局進行鑑定，鑑定結果均檢出第三級毒品愷他命
      成分，亦有內政部警政署刑事警察局97年1月14日刑鑑字
      第0970000153號鑑定書、行政院衛生署管制藥品管理局管
      檢字第0970005658號鑑定書在卷足考（偵卷第84頁，原審
      卷第34頁），足認被告上開犯行，有證據可佐，堪予採信
      。此部分事實，堪予認定。
（二）被告辯稱：只有轉讓2次第三級毒品愷他命予「安安B 」
      。偵訊，因檢察官說我在警詢中說3次，所以我就講3次。
      實際，依據簡訊內容所示，「這2次都不足耶，下次要補
      足我喔」，及被告於警詢稱：「贈與安安B共2-3次」，可
      知被告轉讓愷他命予「安安B」只有2次等語，然與上開事
      證不符，不能輕信。再者，觀諸「安安B」傳送予被告之
      簡訊內容照片所示：「安安B」所傳送予被告之簡訊，除
      「這2次都不足耶，下次要補足我喔」外，尚有「昨天的
      不足，今天別又不足了」、「你要多給我一點喔，我沒錢
      了啦」、「含袋才1點85而已，你下次補我喔」等情（偵
      卷第26-30頁），堪認被告交付第三級毒品愷他命予「安
      安B 」之次數，應非僅有2次，否則「安安B」要無除發送
      該次「這2次都不足耶，下次要補足我喔」簡訊外，仍有2
      次發送簡訊向被告表示「不足」、「下次補我」等語之理
      。又被告於警詢係稱：於本（12）月10－11日在桃園市縣
      政府前的肯德基，贈與給「安安B」共2至3次，數量共約4
      公克左右等語（偵卷第14頁），而後於偵訊則稱：在12月
      10日後開始給「安安B」愷他命，從15日到20日之間，一
      共給了三次，在縣府肯德基，一共給了不到6克，每次大
      概1至2克等語（偵卷第33頁），顯非如被告所稱警詢說三
      次，所以偵訊也說三次。是其所辯與上開證據不符，不足
      採信。
（三）被告辯稱：於原審準備程序為有罪之陳述，是因為與檢察
      官認罪協商不成，才進入實體答辯，並非承認起訴書所指
      轉讓三次犯行乙節，經查：被告於原審準備程序，起初是
      否認犯行，而原審辯護人請求認罪協商，惟檢察官不同意
      協商。原審乃詢問被告：就本件犯罪事實是否承認犯罪？
      被告即稱：承認。且被告及其辯護人亦均同意改行簡式審
      判程序等情，有原審準備程序筆錄在卷足參（原審易字卷
      第20-21頁），是被告所辯，即與卷證不符，不足採信。
（四）被告辯稱：檢察官已同意認罪協商，詎原審竟捨簡易判決
      而改行通常程序，與法不合乙節，按依據卷內資料所示，
      檢察官並未與被告達成協商，且檢察官於原審稱：本件不
      同意認罪協商等語（原審卷第20頁），是被告所指，已然
      無據。再者，檢察官聲請以簡易判決處刑之案件，經法院
      認為有刑事訴訟法第451條之1第4項但書之情形者，應適
      用通常程序審判之，同法第452條定有明文。原審認，本
      件檢察官之聲請有上述情形，爰依刑事訴訟法第452條之
      規定，改用通常程序審判之，於法並無不合，被告此部分
      指摘，尚有誤會。
綜上，本件事證明確，被告所辯，不足採信，其犯行可堪認定。
三、核被告所為，均係犯毒品危害防制條例第8條第3項之轉讓第
    三級毒品罪。被告有如事實欄所載之犯罪科刑執行情形，
    有臺灣桃園地方法院檢察署刑案資料查註紀錄表、本院被告
    前案紀錄表附卷可按，其於受前開有期徒刑執行完畢後，5
    年內故意再犯本件有期徒刑以上之刑之各罪，均為累犯，均
    應依刑法第47條第1項規定，加重其刑。被告所犯上開3罪
    間，犯意各別，應分論併罰。查被告每次轉讓予「安安B
    」施用之第三級毒品愷他命之重量，依被告所供為1至2公克
    ，且尚乏積極證據足以證明已達淨重20公克，是亦均無從認
    被告係犯毒品危害防制條例第8條第6項、第3項之轉讓第三
    級毒品達一定數量罪，合予敘明。
四、原審以事證明確，適用刑事訴訟法第452條、第273條之1第1
    項、第299條第1項前段，毒品危害防制條例第8條第3項、第
    19條第1項，刑法第11條、第47條第1項、第51條第5款、第3
    8條第1項第1款，並審酌被告所為助長毒品之流通與危害他
    人健康，及其犯罪之動機、目的、轉讓毒品之種類、數量，
    兼衡被告之素行、智識程度，犯後態度，及原審辯護人請求
    處以有期徒刑6月，並准予易科罰金，尚嫌太輕等一切情狀
    ，分別量處有期徒刑五月，並定應執行有期徒刑壹年，且說
    明：扣案如附表所示之第三級毒品愷他命3包（數量詳如
    附表所載），屬違禁物，均應依刑法第38條第1項第1款之規
    定沒收。扣案行動電話1支，係被告所有供其轉讓第三級
    毒品愷他命予「安安B」所使用之物，業據被告供明在卷，
    應依毒品危害防制條例第19條第1項之規定宣告沒收。至扣
    案之SIM卡1張（門號0000000000），雖係供被告犯本件轉讓
    第三級毒品罪所用之物，惟上開行動電話門號並非被告所申
    請使用，而係案外人白永豪聲請，有中華電信查詢資料在卷
    可參（偵卷第54頁），非被告所有，亦非屬違禁物，爰不宣
    告沒收。認事用法，均無違誤。被告上訴，猶執陳詞否認部
    分犯行，為無理由，應予駁回。
據上論斷，應依刑事訴訟法第368條，判決如主文。
本案經檢察官張啟彬到庭執行職務。
中    華    民    國    97    年    9     月    26    日
                  刑事第十八庭審判長法  官  吳鴻章
                                    法  官  陳健順
                                    法  官  周政達
以上正本證明與原本無異。
不得上訴。
                                    書記官  莊昭樹
中    華    民    國    97    年    9     月    26    日
附錄：本案論罪科刑法條全文
毒品危害防制條例第8條
轉讓第一級毒品者，處1年以上7年以下有期徒刑，得併科新臺幣
1百萬元以下罰金。
轉讓第二級毒品者，處6月以上5年以下有期徒刑，得併科新臺幣
70萬元以下罰金。
轉讓第三級毒品者，處3年以下有期徒刑，得併科新臺幣30萬元
以下罰金。
轉讓第四級毒品者，處1年以下有期徒刑，得併科新臺幣10萬元
以下罰金。
前四項之未遂犯罰之。
轉讓毒品達一定數量者，加重其刑至二分之一，其標準由行政院
定之。
附表：
┌───┬─────────┬─────────────┐
│編 號 │扣 案 物 品 名 稱 │    數         量         │
├───┼─────────┼─────────────┤
│ 一   │第三級毒品愷他命  │1包（驗餘淨重45.71公克）  │
├───┼─────────┼─────────────┤
│ 二   │第三級毒品愷他命  │1包（驗餘淨重0.49公克）   │
├───┼─────────┼─────────────┤
│ 三   │第三級毒品愷他命  │1包（驗餘毛重0.712公克）  │
└───┴─────────┴─────────────┘


司法院資訊處製作；財團法人民間司法改革基金會備份。
